臺灣臺北地方法院刑事判決　　　　　　 94年度簡上字第153號
上　訴　人　臺灣臺北地方法院檢察署檢察官
被　　　告　乙○○
上列上訴人因被告竊盜案件，不服本院中華民國94年8月5日94年
度簡字第1479號第一審簡易判決（聲請簡易判決處刑案號：臺灣
臺北地方法院檢察署94年度偵字第6951號），提起上訴，本院管
轄第二審之合議庭審理，判決如下︰
    主  文
上訴駁回。
    事  實
一、乙○○前於民國89年間因竊盜案件，經本院於89年11月20日
    以89年度簡字第1392號判處有期徒刑5月，緩刑3年確定；於
    91年間再因竊盜案件，經本院於91年6月24日以91年度簡字
    第1918號判處有期徒刑5月確定，上開緩刑宣告乃經臺灣板
    橋地方法院於91年9月16日以91年度撤緩字第109號裁定撤銷
    確定，並先後於91年8月16日、92年3月14日易科罰金執行完
    畢。於92年間又因竊盜案件，經本院於92年12月24日以92年
    度簡上字第324號判處有期徒刑6月確定，甫於93年8月26日
    因縮刑期滿執行完畢。詎仍不知悔改，復基於意圖為自己不
    法所有之概括犯意，先於94年3月13日下午2時許，在台北市
    松山區○○路119巷17弄12號「法門服飾店」內，趁店員丙
    ○○忙於結帳之際，徒手竊取丙○○所有置於工作台電腦旁
    之行動電話1支（PANASONIC廠牌，手機序號：000000000000
    000，內插有門號0000000000號之SIM卡1張，價值約新台幣
    《下同》1萬元，已發還）。得手離去後，再於同日下午5時
    許，在台北市○○區○○路101巷40號「雅琦內衣專賣店」
    內，趁店員甲○○不注意之際，竊取甲○○所有置於結帳櫃
    檯內之行動電話1支（SANYO廠牌，手機序號：000000000000
    0，內插有門號0000000000號之SIM卡1張，價值約5千元，已
    發還），得手後逃逸他去。嗣乙○○因對自己竊盜犯行深感
    自責，乃於94年3月16日下午前往臺北市政府警察局大安分
    局自首上情，並表示接受裁判之旨，而悉上情。
二、案經張玉英自首由臺北市政府警察局大安分局報請臺灣臺北
    地方法院檢察署檢察官偵查聲請簡易判決處刑。
    理  由
一、上揭事實，業據被告乙○○迭於警詢、偵查及本院審理中自
    白：「（問：你於何時？何地偷竊他人行動電話？）我於94
    年3月13日14時至15時許，在台北市○○區○○路119巷17弄
    12號（法門服飾店），及同日17時至18時許，在台北市○○
    區○○路101巷40號（雅琦內衣專賣店）等處偷竊他人行動
    電話。‧‧‧（問：你如何行竊？）我當時都是向店家購買
    衣物，乘店員結帳時，不注意之際，下手行竊行動電話」、
    「（問：你在3月13日下午2點時，在松山路119巷17弄12號
    偷PANASONIC手機1支？）是。（問：之後下午5點又至士林
    文林路101巷40號偷三洋手機1支？）是」及「我承認聲請簡
    易判決處刑出之犯罪事實」等語不諱（見94年度偵字第6951
    號偵查卷第5、33頁、本院94年11月2日審判筆錄第2頁），
    核與證人即被害人丙○○於警詢中指證：「（問：你於何時
    ？何地失竊？）我於94年3月13日14時多許，在我所工作法
    門服飾店內失竊行動電話1支。‧‧‧價值1萬元。」等語（
    同上偵查卷第7、8頁），及證人即被害人甲○○於警詢中證
    述：「（問：你於何時？何地失竊？）我於94年3月13日17
    時許，在我所工作雅琦內衣專賣店內失竊行動電話1支。‧
    ‧‧價值5千元。」等語（同上偵查卷第10、11頁）之情節
    相符，並有被告於自首時，所持被害人丙○○、甲○○失竊
    之上開行動電話照片4幀及被害人出具之贓物認領保管收據2
    張附卷可資佐證（同上偵查卷13至15、17至19頁）。足認被
    告出於任意性之自白，確與事實相符。本件事證明確，被告
    竊盜犯行，洵堪認定。
二、核被告所為，係犯刑法第320條第1項之竊盜罪。被告先後2
    次竊盜犯行，時間緊接，手段同一，觸犯構成要件相同之罪
    名，顯係基於概括犯意反覆為之，應依連續犯規定論以1連
    續竊盜罪，並加重其刑。被告前於89年間因竊盜案件，經本
    院於89年11月20日以89年度簡字第1392號判處有期徒刑5月
    ，緩刑3年確定；於91年間再因竊盜案件，經本院於91年6月
    24日以91年度簡字第1918號判處有期徒刑5月確定，上開緩
    刑宣告乃經臺灣板橋地方法院於91年9月16日以91年度撤緩
    字第109號裁定撤銷確定，並先後於91年8月16日、92年3月1
    4日易科罰金執行完畢。於92年間又因竊盜案件，經本院於9
    2年12月24日以92年度簡上字第324號判處有期徒刑6月確定
    ，甫於93年8月26日因縮刑期滿執行完畢，有臺灣高等法院
    前案紀錄表在卷可稽。其受有期徒刑之執行完畢後，5年內
    再犯本件有期徒刑以上之罪，為累犯，應加重其刑，並依法
    遞加之。惟被告於偵查機關未發覺之前，即主動於94年3月1
    6日下午向台北市政府警察局大安分局自首上開犯行，並表
    明接受裁判之旨，有卷附警詢筆錄所載：「（問：你今《16
    》日因何事至本分局製作筆錄？）我因竊取他人行動電話，
    深感後悔，所以我自動到貴分局自首」等語可稽（同上號偵
    查卷第4、5頁），應依刑法第62條前段之規定減輕其刑，並
    先遞加後減之。被告於94年3月13日行竊後，既因深感後悔
    ，而於偵查機關未發覺之前，主動自首上開竊盜犯行，並表
    明接受裁判之旨，自首時當係基於不再竊盜之決意，其連續
    竊盜犯行之主觀範圍，應以自首前之上開竊盜犯行為界限。
    檢察官移送併案意旨，指陳被告於自首後，又分別於94年5
    月30日，在台北市大同區○○○路○段12號「富雅服飾店」
    ，竊取店員周靜雯所有之手機1支（偵查案號：臺灣士林地
    方法院檢察署94年度偵字第6351號），及於同年9月29日上
    午11時5分許，在台北市中正區○○○路○段66號「新光三越
    百貨公司站前店」之「高絲化妝品裝櫃」，竊取專櫃小姐石
    芳玲所有之NOKIA6230I手機1支（偵查案號：臺灣臺北地方
    法院檢察署94年度偵字第18921號），顯係被告自首後另時
    起意為之。此情徵之被告於本院審理中供承：「（問：下定
    決心自首後，為何再偷？）‧‧‧我去店裡買東西，看到店
    員把手機放在旁邊，我就會很興奮，所以臨時起意去偷」等
    語（見本院94年11月2日審判筆錄第2頁），至為灼然，然認
    與本件經本院論罪科刑之連續竊盜犯行，有何連續犯之裁判
    上一罪關係。本院原審依偵查中之被告自白及其他上開各項
    證據，認訂被告尚堪連續竊盜之犯行明確，認為宜不經通常
    程序，而逕依刑事訴訟法第449條第1項前段、第3項、第454
    條第2項、刑法56條、第320條第1項、第47條、第41條第1項
    前段、罰金罰鍰提高標準條例第1條前段、第2條等規定，判
    處有期徒刑3月，如易科罰金以銀元3百元折算1日，其認事
    用法均無不當，量刑亦屬妥適。上訴人指摘被告前開自首之
    連續竊盜犯行，與移送併案之竊盜犯行，有連續犯之裁判上
    一罪關係，原審未及審酌，請求本院撤銷原判決，併予審理
    ，非有理由，應予駁回。
三、檢察官移送本院併案審理部分（臺灣士林地方法院檢察署94
    年度偵字第6351號、臺灣臺北地方法院檢察署94年度偵字第
    18921號），既非聲請簡易判決處刑效力所及，本院自不得
    併予審理，應分別退由檢察官更為其他妥適處理，附此敘明
    。
據上論斷，應依刑事訴訟法第455條之1第1項、第3項、第368條
，判決如主文。
本案經檢察官詹喬偉到庭執行職務
中　　華　　民　　國　　94　　年　　11　　月　　16　　日
　　　　　　　　　刑事第一庭  審判長法　官　陳興邦
                                    法  官  林春鈴
                                    法  官  吳秋宏
以上正本證明與原本無異。
本件不得上訴。
    　　　　　　　　　　　　　　　　書記官　高菁菁
中　　華　　民　　國　　94　　年　　11　　月　　16　　日
附錄本案論罪科刑法條全文：
中華民國刑法第320條
(普通竊盜罪、竊佔罪)
一意圖為自己或第三人不法之所有，而竊取他人之動產者，為竊
  盜罪，處5年以下有期徒刑、拘役或500元以下罰金。
二意圖為自己或第三人不法之利益，而竊佔他人之不動產者，依
  前項之規定處斷。
三前二項之未遂犯罰之。
